【裁判字號】    97,訴,674
【裁判日期】    971126
【裁判案由】    違反槍砲彈藥刀械管制條例
【裁判全文】
臺灣苗栗地方法院刑事判決               97年度訴字第674號
公  訴  人  臺灣苗栗地方法院檢察署檢察官
被      告  甲○○
                    弄3號
指定辯護人  本院公設辯護人  乙○○
上列被告因違反槍砲彈藥刀械管制條例案件，經檢察官提起公訴
（97年度偵字第3308號），本院判決如下：
    主  文
甲○○未經許可，持有空氣槍，處有期徒刑拾月，併科罰金新臺
幣壹萬元，罰金如易服勞役，以新臺幣壹仟元折算壹日。緩刑貳
年。扣案之空氣長槍壹把（槍枝管制編號：桃警鑑000000000 號
），沒收之。
    事  實
一、甲○○未經許可，於民國97年7 月10日晚上9 時許，在新竹
    市○○路某模型槍店，以新臺幣（下同）7 萬元購入空氣槍
    1 把，而未經許可持有之。苗栗縣警察局頭份分局警察於同
    月11日晚間11時40分許，於苗栗縣頭份鎮○○路、中央路54
    5 巷口實施擴大臨檢勤務時，甲○○駕駛8329-MY 號自用小
    客車，疑遙見前方有警察設立之臨檢站，而停車熄火並關車
    燈，為警察發覺有異遂予盤查。甲○○在其犯罪未被有偵查
    權之公務員或機關發覺前，主動交出車上之空氣長槍1 支、
    鉛彈1 盒予警員，坦承持有槍枝自首，進而接受裁判。
二、案經苗栗縣警察局頭份分局報告臺灣苗栗地方法院檢察署檢
    察官偵查起訴。
    理  由
一、訊據被告甲○○對於上揭犯罪事實坦承不諱。而扣案之空氣
    長槍經送鑑定之結果，查該空氣長槍於扣案後，經送請桃園
    縣政府警察局鑑定（管制編號為桃警鑑0000000000號），經
    試射3 發，實驗確認該槍射速之單位面積動能分別為每平方
    公分79.91 焦耳、79.17 焦耳及77.68 焦耳，有桃園縣政府
    警察局97年8 月13日桃警鑑字第0970003933號槍彈鑑定書附
    卷可參，並有鉛彈1 盒扣案可稽。而據美國軍醫署、我國內
    政部警政署刑事警察局、日本科學警察研究所實驗，彈丸撞
    擊動能達每呎58磅，足以使人喪失戰鬥能力，單位面積動能
    每平方公分達24焦耳，可穿入豬隻皮肉層，而20焦耳時，應
    可穿入人體皮肉層。被告甲○○所持有之空氣槍，其單位面
    積動能已達每平方公分77至79焦耳，是上開空氣長槍具有殺
    傷力，已甚明確。此外，復有照片及上述號槍彈鑑定書附卷
    可稽，足認其任意性自白與事實相符，事證明確，犯行堪已
    認定，應予依法論科。
二、核被告甲○○所為，係犯槍砲彈藥刀械管制條例第8 條第4
    項之未經許可持有空氣槍罪。又被告於犯罪未被有偵查權之
    公務員或機關發覺前，即自行交付上述空氣槍予警員，進而
    接受裁判，此有苗栗縣警察局頭份分局刑事案件移送書1 份
    在卷可考，應依刑法第62條前段自首之規定減輕其刑。爰審
    酌被告前無犯罪紀錄，素行良好，有臺灣高等法院被告前案
    紀錄表1 份在卷可憑。又被告持有上開具殺傷力之空氣槍，
    並非作為犯罪工具之用。且其持有上開空氣槍之期間，並無
    以之從事不法行為，衡酌其情節尚堪憫恕，若依槍砲彈藥刀
    械管制條例第8 條第4 項規定，予以宣告法定最低度刑度3
    年之有期徒刑，猶嫌過重，應依刑法第59條規定，遞減輕其
    刑。爰審酌被告犯罪之動機、目的、手段、所生危害、犯後
    態度良好等一切情狀，量處如主文所示之刑，並就罰金部分
    ，依刑法第42條第3 項前段之規定，諭知易服勞役之折算標
    準。又被告前無犯罪紀錄，素行良好，已如前述，經此科刑
    教訓，應能知所警惕，而無再犯之虞，本院認其所受刑之宣
    告以暫不執行為適當，併依刑法第74條第1 項第1 款，宣告
    緩刑2 年，以啟自新。末查，扣案之空氣長槍1 把，係屬違
    禁物，依刑法第38條第1 項第1 款規定宣告沒收。至扣案之
    鉛彈1 盒，非屬違禁物，亦非供被告犯罪所用之物，自不待
    宣告沒收，併此敘明。
據上論斷，應依刑事訴訟法第299條第1項前段，槍砲彈藥刀械管
制條例第8 條第4 項，刑法第11條前段、第62條前段、第59條、
第42條第3 項、第74條第1 項第1 款、第38條第1 項第1 款，判
決如主文。
本案經檢察官黃明正到庭執行職務。
中    華    民    國    97    年    11    月    26    日
                  刑事第三庭  審判長法  官  柳章峰
                                    法  官  林佩儒
                                    法  官  呂曾達
以上正本證明與原本無異。
如不服本判決應於收受判決後10日內向本院提出上訴書狀，並應
應敘述具體理由。其未敘述上訴理由者，應於上訴期間屆滿後20
日內向本院補提理由書 (均須按他造當事人之人數附繕本)「 切
勿逕送上級法院」。告訴人或被害人如對本判決不服者，應具備
理由請求檢察官上訴，其上訴期間之計算係以檢察官收受判決正
本之日期為準。
                                    書記官  許千士
中    華    民    國    97    年    11    月    26    日
附錄本判決論罪科刑法條：
槍砲彈藥刀械管制條例第8條第4項。
槍砲彈藥刀械管制條例第8條
未經許可，製造、販賣或運輸鋼筆槍、瓦斯槍、麻醉槍、獵槍、
空氣槍或第4 條第1 項第1 款所定其他可發射金屬或子彈具有殺
傷力之各式槍砲者，處無期徒刑或5 年以上有期徒刑，併科新臺
幣1 千萬元以下罰金。
未經許可，轉讓、出租或出借前項所列槍枝者，處 5 年以上有期
徒刑，併科新臺幣 1 千萬元以下罰金。
意圖供自己或他人犯罪之用，而犯前二項之罪者，處無期徒刑或
 7 年以上有期徒刑，併科新臺幣 1 千萬元以下罰金。
未經許可，持有、寄藏或意圖販賣而陳列第 1 項所列槍枝者，處
 3 年以上10年以下有期徒刑，併科新臺幣700 萬元以下罰金。
第 1 項至第 3 項之未遂犯罰之。


司法院資訊處製作；財團法人民間司法改革基金會備份。
